UBALDO SAN JUAN SAN JUAN

Desarrollador web

**** +52 7713430644

ubaldo.sanjuan.contacto@gmail.com

ubaldosanjuandev.netlify.app/

github.com/Ubaldo-San-Juan/

In linkedin.com/in/Ubaldo-SJ/

EDUCACIÓN

Ingeniería en Software

Universidad Politécnica de Pachuca

2020 - Presente

Técnico en Soporte y mantenimiento de equipos de cómputo.

CECYTEH - Plantel Atlapexco 2016 - 2019

SOFTWARE SKILLS

- HTML CSS Javascript -Tailwind css - Bootstrap -Angular
- C#, PHP, Laravel .Net Entity Framework Core
- Mysql PostgreSQL
- Git GitHub Bitbucket
- Ubuntu Kali linux

SOFT SKILLS

- Liderazgo
- Autodidacta
- Trabajo en equipo
- Responsable.

IDIOMAS

- Náhuatl (Nativo)
- Español (Fluido)
- Ingles (B1)
- Chino (Principiante)

ACERCA DE MÍ

Un apasionado en el área del desarrollo de software con experiencia en desarrollo web. Me encanta enfrentar desafíos tecnológicos y construir soluciones innovadoras. Siempre dispuesto a aprender y a llevar mi carrera al siguiente nivel, colaborando con equipos diversos y contribuyendo al éxito de los proyectos.

EXPERIENCIA

Líder de Proyecto - Backend

Mayo 2024 - Agosto 2024

Fundación Axio (Formación DUAL)

- Lideré el desarrollo backend de una plataforma de cursos sobre valores, diseñé la estructura de la base de datos y las API REST para la sección de registro de cursos.
- Utilicé .NET Entity Framework Core y PostgreSQL como base de datos, además utilicé Git y Gitflow para la gestión de control de versiones y utilicé Swagger para documentar las APIs.
- Asimismo, implementé LINQ en lugar de consultas SQL en texto plano para mejorar la seguridad del sistema y mitigar el riesgo de inyección SQL.

Desarrollador Web - Portafolio Personal

Agosto 2024

Portafolio Web Personal

- Desarrollé mi portafolio web personal en <u>ubaldosanjuandev.netlify.app</u> para mostrar mis habilidades y capacidades como desarrollador web. Utilicé HTML, CSS y JavaScript para construir este sitio web el cual destaca mis proyectos y experiencia.
- Este portafolio no solo demuestra mis habilidades técnicas en desarrollo web, sino que también destaca mi capacidad para implementar un proyecto completo desde el concepto hasta la publicación.

Scrum Master & Desarrollador Web

MARZO 2024 - JUNIO 2024

Restaurante La Casa de la Tía

- Como Scrum Master, coordiné el desarrollo del sitio web para el restaurante "La Casa de la Tía", facilitando la recopilación de requisitos con el cliente, la planificación del proyecto y la coordinación entre el equipo de desarrollo y diseño.
- Utilizamos Angular, HTML, CSS y TypeScript para construir el sitio, asegurando un diseño atractivo y una funcionalidad eficiente.
- Además implementé una API de WhatsApp que permitió a los clientes realizar reservas de manera más eficiente, lo que resultó en un aumento del 40% en las reservas en línea y una mejora significativa en la interacción con los clientes.

Docente de TICs

Febrero 2023 - Diciembre 2023

Liberating King Academy

- Cómo docente de Tics en esta escuela, enseñé lógica de programación y el ciclo de vida del software con enfoque en desarrollo web a niños y jóvenes.
- Diseñé planes de lecciones innovadores y proporcioné contenido educativo interactivo, lo que resultó en un aumento del 50% en la participación activa de los estudiantes y en una mejora notable en las habilidades prácticas de programación de los alumnos.